【裁判字號】    90,自,70
【裁判日期】    921218
【裁判案由】    偽造文書
【裁判全文】
臺灣新竹地方法院刑事判決                              九十年度自字第七０號
    自  訴  人  甲○○
    自訴代理人  楊進興律師
    被      告  乙○○
                丙○○
右列被告等因偽造文書案件，經自訴人提起自訴，本院判決如左︰
    主      文
乙○○、丙○○均無罪。
    理      由
一、自訴意旨略以：自訴人甲○○與被告乙○○二人原係夫妻關係，二人於民國八十
    八年十一月十一日在新竹市○○路五十九巷七十七號一樓住處，在被告乙○○之
    父親被告丙○○、母親丁○○○之見證下，協議離婚，因當時未備有複寫紙，故
    由自訴人甲○○以手寫方式將離婚協議內容逐一書寫於四份離婚協議書上，其中
    雙方協議之主要內容為：「一、茲因夫妻個性不合，感情不睦，經慎重考慮後，
    決定兩願離婚，：：並約定條件如左：．．．（二）財產之歸屬：座落柴橋路五
    十九巷七十七號一樓之房子及ＪＶ─２７３０轎車，暫借於女方居住及使用，到
    九十年三月一日止，即無條件搬離、歸還男方，期間男方有使用權。（三）贍養
    費及慰藉金之給付：八十九年三月一日前，男方支付女方拾萬元慰藉金，男方不
    必支付任何贍養費。」，又因丁○○○不識字，遂由自訴人代為填寫其姓名、住
    址等事項，丁○○○、自訴人甲○○及被告丙○○、乙○○分別於四份協議書上
    簽名、蓋章、捺指印後（丁○○○簽名部分係由自訴人代為），交由被告丙○○
    、丁○○○共持一份、被告乙○○持一份，所餘二份則由自訴人甲○○持有。八
    十八年十一月十五日自訴人甲○○因受被告丙○○脅迫，遂再行於丙○○、丁○○○共同持有之離婚協議書上，填寫「欠女方父親一百萬由男方清償」等字句並
    蓋章後，交予被告丙○○、丁○○○持有。自訴人甲○○與被告乙○○嗣後於八
    十八年十一月十七日協同赴新竹市北區戶政事務所辦理離婚登記完成離婚手續。
    嗣於九十年三月十三日、三月十四日被告乙○○、丙○○二人分別對自訴人甲○○在本院民事庭提起九十年度竹小字第七七號、九十年度訴字第二０一號民事訴
    訟，請求自訴人甲○○履行給付上開離婚協議書所載約定條件之「八十九年三月
    一日前，男方支付女方拾萬元慰藉金」、「欠女方父親一百萬由男方清償」之債
    務，經自訴人甲○○分別聲請閱卷，赫然發現被告丙○○、乙○○分別提出附於
    各該民事卷宗內被告乙○○所持有之離婚協議書上竟亦有同於被告丙○○、丁○○○所共同持有之該份離婚協議書上，為自訴人所親自加填之「欠女方父親一百
    萬由男方清償」字句，且被告丙○○、乙○○所各別持有之各該離婚協議書上，
    亦均有於「一、」下之約定條件「（二）財產之歸屬：座落柴橋路五十九巷七十
    七號一樓之房子及ＪＶ─２７３０轎車，暫借於女方居住及使用，到九十年三月
    一日止，即無條件搬離、歸還男方，期間男方有使用權。」字句後，為被告乙○○、丙○○再行偽填「ＪＶ─２７３０轎車歸還女方」等文字，且將前揭所述之
    離婚協議書內容「一、」下之約定條件「（二）財產之歸屬：：：及ＪＶ─２７
    ３０轎車，暫借於女方：：」之「ＪＶ─２７３０轎車」文字刪除；自訴人為求
    謹慎，復於九十年八月九日向新竹市北區戶政事務所申請調閱自訴人與被告乙○○於八十八年十一月十七日辦理離婚登記時所附之離婚協議書，又再發現於該份
    協議書上亦有將離婚協議書「一、」下之約定條件「（二）財產之歸屬：：及Ｊ
    Ｖ─２７３０轎車，暫借於女方：：」之「ＪＶ─２７３０轎車」文字刪除，且
    在離婚協議書「一、」下之約定條件「（二）財產之歸屬：：：，期間男方有使
    用權。」之後亦偽填「ＪＶ─２７３０轎車歸還女方」等文字，且均在前揭偽填
    文字記載之後盜用自訴人印章蓋印於其上，又被告乙○○另於九十年三月十四日
    被告丙○○對自訴人提起前揭民事訴訟後至九十年十月十五日之期間，於不詳時
    、地偽刻自訴人印章一枚，進而蓋用偽造自訴人之印文於被告乙○○所持有之該
    份離婚協議書上之遭刪除變造文字上，並由被告二人於九十年十月十五本院審理
    時共同行使提出，則被告乙○○、丙○○二人變造所持有之離婚協議書後分別持
    向新竹市北區戶政事務所行使辦理離婚登記及向本院民事庭提起民事訴訟，並行
    使提出於本院，足以生損害於自訴人甲○○、戶政機關對於離婚登記之正確性及
    本院對於民、刑事訴訟案件關於私文書審查之正確性，因認被告二人均涉有刑法
    第二百十七條第一項偽造印章、偽造印文、同條第二項盜用印章、同法第二百十
    六條、第二百十條行使變造私文書罪嫌云云。
二、
(1)、按犯罪事實應依證據認定之，無證據不得推定其犯罪事實。又不能證明被告犯罪
    者，應諭知無罪之判決。刑事訴訟法第一百五十四條、第三百零一條第一項分別
    定有明文。又事實之認定，應憑證據，如未能發現相當證據，或證據不足以證明
    ，自不能以推測或擬制之方法，為裁判基礎。另按認定犯罪事實，所憑之證據，
    雖不以直接證據為限，間接證據亦包括在內，然無論直接或間接證據，其為訴訟
    上之證明，須於通常一般之人均不致於有所懷疑，而得確信其為真實之程度者，
    始得據之為有罪之認定，倘其證明尚未達此一程度，而有合理性懷疑之存在時，
    即無從為有罪之認定。最高法院四十年臺上字第八六號判例、七十六年臺上字第
    四九八六號判例可資參照。
(2)、次按刑事訴訟法第一百六十一條第一項規定，檢察官就被告犯罪事實，應負舉證
    責任，並指出證明之方法，而關於檢察官所應負舉證責任及指出證明方法之程度
    、內涵，最高法院於九十一年度第四次刑事庭會議關於刑事訴訟法第一百六十一
    條、第一百六十三條修正後相關問題之決議內容中之第一點予以說明：「一、為
    貫徹無罪推定原則，檢察官對於被告之犯罪事實，應負實質舉證責任。刑事訴訟
    法修正後第一百六十一條（下稱本法第一百六十一條）第一項規定「檢察官就被
    告犯罪事實，應負舉證責任，並指出證明之方法」，明訂檢察官舉證責任之內涵
    ，除應盡「提出證據」之形式舉證責任 (參照本法修正前增訂第一百六十三條之
    立法理由謂「如認檢察官有舉證責任，但其舉證，仍以使法院得有合理的可疑之
    程度為已足，如檢察官提出之證據，已足使法院得有合理的可疑，其形式的舉證
    責任已盡：：」）外，尚應「指出其證明之方法」，用以說服法院，使法官「確
    信」被告犯罪構成事實之存在。此「指出其證明之方法」，應包括指出調查之途
    徑，與待證事實之關聯及證據之證明力等事項。同條第二、三、四項，乃新增法
    院對起訴之審查機制及裁定駁回起訴之效力，以有效督促檢察官善盡實質舉證責
    任，藉免濫行起訴。」，又刑事訴訟法第一百六十一條規定係編列在本法第一編
    總則第十二章「證據」中，原則上於自訴程序亦同適用。是於自訴程序充任原告
    之自訴人自應擔負起公訴程序中檢察官之角色、地位，對被告之犯罪事實應負實
    質舉證責任，並指出證明之方法之程度即如前述。
(3)、再按刑事訴訟法第一百六十一條已於民國九十一年二月八日修正公布，其第一項
    規定：檢察官就被告犯罪事實，應負舉證責任，並指出證明之方法。因此，檢察
    官對於起訴之犯罪事實，應負提出證據及說服之實質舉證責任。倘其所提出之證
    據，不足為被告有罪之積極證明，或其指出證明之方法，無從說服法院以形成被
    告有罪之心證，基於無罪推定之原則，自應為被告無罪判決之諭知。本件原審審
    判時，修正之刑事訴訟法關於舉證責任之規定，已經公布施行，檢察官仍未提出
    適合於證明犯罪事實之積極證據，並說明其證據方法與待證事實之關係；原審對
    於卷內訴訟資料，復已逐一剖析，參互審酌，仍無從獲得有罪之心證，因而維持
    第一審諭知無罪之判決，於法洵無違誤。最高法院九十二年度臺上字第一二八號
    判例意旨參照。
三、經查：
(1)、經本院依職權向新竹市北區戶政事務所調閱自訴人與被告鍾連香辦理離婚登記所
    檢附之離婚協議書正本，及將自訴人、被告乙○○、丙○○於本院九十年十月十
    五日訊問時當庭所呈各別持有之離婚協議書正本，送請法務部調查局就下列事項
    為鑑定：「二、離婚協議書四份：編號一：自訴人甲○○持有。編號二：被告丙○○持有。編號三：被告乙○○持有。編號四：留存於新竹市北區戶政事務所。
    三、（一）四份離婚協議書除了各當事人簽名及有疑義事項外，其餘是否為同一
    人所書寫？（二）(1)編號一物證上：丙○○、丁○○○二人簽名處下方之手印，
    是否屬該二人所蓋？是否除了丙○○二人簽名處外，餘手寫部分是否均屬同一人
    筆跡？(2)編號二物證上：如有手寫之「ＪＶ─２７３０轎車歸還女方」此段文字
    ，是否與前段手寫之「座落柴橋路：：男方清償」，及第三項手寫之「八十九年
    三月一日：：任何贍養費」等文字，屬不同人書寫？(3)編號三物證：如有「欠女
    方父親一百萬元由男方清償」十四字，請鑑定此段文字是否與前段手寫之「座落
    柴橋路：：男方有使用權」等文字屬不同人書寫？如有「ＪＶ─２７３０轎車歸
    還女方」等文字，請鑑定此段文字，是否與前段手寫之「座落柴橋路：：男方有
    使用權」，及第三項手寫之「八十九年三月一日：：任何贍養費」等文字屬不同
    人書寫？如有蓋手印，請鑑定是否與編號一號物證同屬丙○○、丁○○○二人之
    指印所蓋？(4)編號四物證：手寫之「ＪＶ─２７３０轎車歸還女方」此段文字，
    是否與前段手寫之「座落柴橋路：：男方有使用權」，及第三項手寫之「八十九
    年三月一日：：任何贍養費」等文字屬不同人書寫？丙○○、丁○○○二人簽名
    處下方之手印，是否與編號一物證屬該二人之指印所蓋？（三）上開四份離婚協
    議書上丙○○、丁○○○之印文，是否為檢送之二人印章所蓋？」，經該局鑑定
    為：鑑定通知書「送鑑資料及分類」欄記載：「一、編號（一）（二）（三）（
    四）四張離婚協議書上「丁○○○」印文分別編號為甲１類至甲４類；其上「丙○○印」印文分別編為乙１類至乙４類。二、「丁○○○」印章實物所蓋印文編
    為Ａ類。三、「丙○○印」印章實物所蓋印文編為Ｂ類。四、編號（一）（二）
    （三）（四）四張離婚協議書上筆跡分別編為甲類、乙類、丙類、丁類。」；「
    鑑定結果」欄記載：「一、甲１類至甲４類印文與Ａ類印文相同。二、乙３類印
文與Ｂ類印文相同；丙○○其他三枚印文紋線與指紋紋線重疊，特徵不明，無法
    鑑定。三、甲類、乙類、丙類、丁類四張離婚協議書上除立書人女方『乙○○』
    、出生日『５５年１２月１２日』及證人『丙○○』簽名等字跡，因無相關字跡
    供比對，暫無法認定外，四張離婚協議書上其他手寫字跡（男方『甲○○』簽名
    、出生日、身分證字號、住址、女方之身分證字號、住址、內容部分第一條第（
    一）（二）（三）項之全部字跡、證人丙○○之出生日、身分證字號、證人『丁○○○』簽名及其出生日、身分證字號、日期等）均為同一人所書寫。四、證人
    丙○○及丁○○○指紋鑑定部分，因送鑑指紋卡上指紋紋線均模糊不清，無法進
    行比對；請補送該二人捺印較清晰之十指指紋卡（指紋中心紋至指尖部分之紋線
    均須清晰捺出），併同原送鑑資料過局，以利鑑定。」，有本院九十年十月二十
    四日新院錦刑溫字第三三二０九號函、法務部調查局九十年十一月二十三日（九
    ０）陸（二）字第九００七五三０三號鑑定通知書在卷可稽。
(2)、次查，右揭法務部調查局鑑定通知書之內容，自訴人於九十年十二月十七日調查
    證據聲請（二）狀內表示該局之鑑定方向、事項與真正應鑑定事項有所偏誤，聲
    請本院就其於該調查證據聲請狀內所附之附表一所列之事項，即前揭所述之就被
    告乙○○持有及新竹市北區戶政事務所留存之離婚協議書上經刪除及偽填部分手
    寫字跡是否為自訴人甲○○之筆跡再送請鑑定，經該局函覆：「本案因鑑定需要
    ：：，並請補送甲○○於案發前平時所書寫與系爭筆跡相關文句之筆跡原本資料
    多件，併同原送鑑資料過局，以利鑑定。」，亦有該局九十一年六月二十二日調
    科貳字第０九一００三四二０三０號函附卷可徵，嗣經本院於九十一年八月十二
    日審理時命自訴人當庭書寫「參驗筆跡」十次以供鑑定，並將該可供參驗筆跡及
    前揭所述之編號一、二、三、四離婚協議書正本、自訴人於九十年十二月十七日
    調查證據聲請（二）狀內所附之附表一及自訴人所提之自證十八、十九、二十、
    二十一標示說明部分之筆跡一併送請內政部警政署刑事警察局鑑定是否均屬甲○○之筆跡，經該局於九十二年一月二十三日刑鑑字第０九二００一一九一七號函
    覆本院：「：：並蒐集甲○○平日所寫與待鑑字跡相同書寫方式之類同筆跡多件
    ，連同原送鑑資料，彙送本局憑辦，：：」，本院分別於九十二年四月三十日、
    六月二十三日審理時命自訴人及其代理人提出自訴人甲○○平日所寫與待鑑字跡
    相同書寫方式之類同筆跡多件，自訴人自承因係是職業軍人到處遷移，且目前大
    部分文件均用電腦製作，甚少用手之故，實難提出前開時期之筆跡等情，職是之
    故，自訴人所指出之證明方法即鑑定筆跡以證明被告丙○○、乙○○之偽造文書
    犯行，則未善盡提出證據及說服之實質舉證責任。
(3)、再查，本院審閱前揭扣案之四份離婚協議書，其中就自訴人甲○○所不爭執，為
    其所製作之前開編號一、二、三、四離婚協議書之字跡，與自訴人主張為被告二
    人所變造之前開編號三、四之離婚協議書上遭刪除及偽填部分字跡，除上揭業經
    法務部調查局鑑定認：「四張離婚協議書上其他手寫字跡（男方『甲○○』簽名
    、出生日、身分證字號、住址、女方之身分證字號、住址、內容部分第一條第（
    一）（二）（三）項之全部字跡、證人丙○○之出生日、身分證字號、證人『丁○○○』簽名及其出生日、身分證字號、日期等）均為同一人所書寫。」外；且
    對於自訴人認被告乙○○所持有離婚協議書（即編號三，下稱編號三）上所載「
    欠女方父親一百萬由男方清償」及「ＪＶ─２７３０轎車歸還女方」等文字【自
  訴人認此段文字均係偽加，非自訴人甲○○筆跡】及新竹市北區戶政事務所留存
    之離婚協議書（即編號四，下稱編號四）上遭刪除之「ＪＶ─２７３０轎車」等
    文字【自訴人認此段文字遭偽刪】、增列之「ＪＶ─２７３０轎車歸還女方」等
    文字【自訴人認此段文字係偽加，非自訴人甲○○筆跡】，經審認其上所書寫之
    國字「方」字及阿拉伯數字「７」字，均有特殊之筆法，與該四份離婚協議書上
    自訴人所不爭執為其所書寫之「方」、「７」等字及本院九十一年八月十二日訊
    問時當庭命自訴人書寫參鑑筆跡十次以供鑑定時所書寫之「方」、「７」等字之
    筆法，以肉眼比對觀之，兩者間並無何差異，顯然自訴人前開所主張編號三、四
    離婚協議書上遭刪除及偽填部分之字跡，應確同係自訴人之筆跡無疑，核與前開
    法務部調查局鑑定之結果相符。
(4)、復查，編號三之離婚協議書（係被告乙○○所持有）、編號四之離婚協議書（係
    自訴人甲○○與被告乙○○共同於八十八年十一月十七日至新竹市北區戶政事務
    所辦理離婚登記時所檢附），其中關於編號四「ＪＶ─２７３０轎車」文字上之
    刪除線【自訴人所主張此段文字遭偽刪】、及編號三、四「ＪＶ─２７３０轎車
歸還女方」【自訴人主張此段文字係偽加，非自訴人甲○○筆跡】等文字，其刪
    除線及書寫字跡之墨水均係同一，有該二份離婚協議書在卷可憑。況自訴人主張
    經變造留存新竹市北區戶政事務所之該份離婚協議書，原係自訴人所持有，且係
    自訴人與被告乙○○共同親自前往戶政機關辦理離婚登記時所檢附之文件資料，
    應係經自訴人及被告乙○○審視檢閱並同意後始檢附以辦理離婚登記，則自訴人
    於事後猶爭執其內容之真正，亦顯與常情不合；參以，本院調閱臺灣新竹地方法
    院檢察署九十年度偵字第四四五三號偵查卷宗（即被告丙○○對自訴人前所提之
    偽造文書告訴案件），自訴人甲○○於臺灣新竹地方法院檢察署檢察官九十年九
    月六日偵訊時亦陳稱：「（問：此協議書是否為你與前妻乙○○所簽，並據以辦
    理離婚登記？）大致上都沒錯，但需以正本為準」等情明確（見九十年度偵字第
    四四五三號偵查卷宗第二十九頁背面），則如該份協議書上果有反於自訴人之意
    思而係被告乙○○或被告丙○○二人所偽填之文字，自訴人當能清楚分辨並當庭
    向檢察官陳明，而由檢察官對被告二人之偽造文書犯行加以訴追即可，惟竟於檢
    察官偵訊時未為任何表示，反於事後再另提自訴指稱被告二人有變造文書犯行？
(5)、又查，雖自訴人亦認伊於離婚協議書內容書寫段末處，均會蓋章並捺指印，惟前
    開編號三、四遭變造之處均未捺指印云云，然前開四份離婚協議書之字跡均係出
    於同一人即自訴人所為，且增刪修改處，亦均係自訴人之字跡已如前述，故該增
    刪處既均係自訴人所為，則以自訴人行事如何謹慎之作風，衡情該增刪處之後所
    蓋之自訴人印文，應即為自訴人所蓋無疑。反之，被告二人則無偽造印章蓋用偽
    造印文或盜用印章蓋用之動機。況四份離婚協議書中各段末自訴人蓋用之印文處
    ，自訴人非均捺指印，此觀編號三離婚協議書一（三）之段末及立書人男方簽名
    蓋章之段末均僅有自訴人蓋用之印文，而無自訴人捺指紋即明，故自訴人此部分
    之指訴，顯屬無據，尚難以此遽指編號三、四增、刪處係被告二人所變造或增刪
    處自訴人蓋用之印文係被告二人偽造印章所蓋用或盜取印章後持以蓋用，且自訴
    人並無法舉證證明被告二人係何時、地偽造印章後蓋用偽造印文或何時、地盜取
    印章蓋用之情形，徒空言認被告二人有偽造印章、印文及盜用印章之情事，證據
    顯然不足，揆諸前揭所述，在自訴人就自訴事實未充分盡其實質舉證責任及指出
    證明方法以使本院獲得被告二人確有變造私文書犯行之毫無合理可疑，而得確信
    其為真實之確切心證情形下，本院尚難認定被告乙○○、丙○○有何變造私文書
    犯行。
(6)、第查，自訴人甲○○另認被告二人分別於本院所提起之九十年度訴字第二０一號
    民事訴訟、九十年度竹小字第七七號民事案件，被告二人所提出離婚協議書影本
    均係影印自被告乙○○所持有之離婚協議書正本，嗣經自訴人甲○○分別聲請閱
    卷，赫然發現被告二人分別於該民事案件提出之被告乙○○持有之離婚協議書影
    本上，有於「一、」下之約定條件「（二）財產之歸屬：座落柴橋路五十九巷七
    十七號一樓之房子及ＪＶ─２７３０轎車，暫借於女方居住及使用，到九十年三
    月一日止，即無條件搬離、歸還男方，期間男方有使用權。」字句後，為被告乙○○、丙○○再行偽填「欠女方父親一百萬由男方清償」、「ＪＶ─２７３０轎
    車歸還女方」等文字，且將前揭所述之離婚協議書內容「一、」下之約定條件「
    （二）財產之歸屬：：：及ＪＶ─２７３０轎車，暫借於女方：：」之「ＪＶ─
    ２７３０轎車」文字刪除，且在前揭刪除之文字上並無蓋用自訴人之印文，然被
    告二人於九十年十月十五日本院審理時提出之被告乙○○持有之離婚協議書正本
    內關於前開刪除之文字上竟蓋有自訴人之印文，且該印文與自訴人原蓋用之印文
    不同云云，惟經本院於九十二年十二月四日審理時，當庭由自訴代理人、被告二
    人偕同通譯影印被告乙○○持有之離婚協議書正本後，經觀察其影印後之效果，
    該刪除文字上所蓋用之自訴人印文僅顯現不清晰之印文紋線，核與本院調取核閱
    被告二人持向本院民事庭提起前揭民事案件之離婚協議書刪除文字上確有些微之
    印文紋線斑點大致相符，足徵被告乙○○、丙○○於提起前揭民事案件時，該離
    婚協議書刪除文字上之自訴人印文即留存於其上，並無嗣後再行偽造印章而偽造
    印文之情事。另被告乙○○所持有之該份離婚協議書上遭刪除之「ＪＶ─２７３
    ０轎車」文字所蓋之自訴人印文一枚雖與自訴人於該份協議書上其他部分或另三
    份協議書上所蓋用之印文顯然不同，亦無法因此即認係被告乙○○所偽刻而蓋用
    偽造。況該離婚協議書刪除處之後，有另行增填之「ＪＶ─２７３０轎車歸還女
    方」之內容，並有自訴人主張為被告二人盜蓋真正印章之印文，則依據意思表示
    解釋之方法，當表意人前後所述之內容有所牴觸矛盾時，應將在後之意思表示解
    為表意人之真意，故該離婚協議書是否於遭刪除處蓋印，並無損於表意人之真意
    ，即無足生損害之可言。
(7)、末查，自訴人於提起本件自訴後，經本院於九十年十月十五日訊問時，復認被告
    丙○○所持有之該份編號二之離婚協議書上，自訴人因受被告丙○○脅迫後所親
    自增填之「欠女方父親一百萬由男方清償」字句，竟遭被告丙○○將「清償」塗
    改為「負責」二字，並於九十年十二月十七日所提之刑事調查證據聲請狀（二）
    上，擴張其自訴之犯罪事實及於此部分，認被告丙○○此部分亦涉變造私文書云
    云。惟自訴人雖主張係受被告丙○○脅迫始增填該部分之文字，然自訴人亦無證
    據證明確有遭脅迫之實，況「清償」或「負責」二者之實質文義並無差別，衡情
    ，被告丙○○應無塗改之動機，遑論此塗改後文義對自訴人有何損害可言（臺灣
    高等法院九十年度上易字第六一九號民事判決第五、六頁可資參考）。又自訴人
    於編號二離婚協議書上所增填之「欠女方父親一百萬元由男方清償」約定條件，
    業經本院九十年度訴字第二０一號民事判決自訴人甲○○應給付被告丙○○前開
    借款一百萬元，自訴人不服提起第二審上訴，經臺灣高等法院九十年度上易字第
    六一九號民事判決維持本院之第一審判決確定，自訴人並已清償完畢，有本院調
    閱之各該民事案件之卷宗及自訴人、被告丙○○於本院審理時之陳述在卷可參。
四、綜上，自訴人所舉證據並不足證明被告乙○○、丙○○有何偽造印章、印文、盜
    用印章及變造私文書之犯行，從而，自難認有何行使變造私文書之可言，此外，
    復查無其他證據足資認定被告乙○○、丙○○涉有上開犯行，揆諸前揭說明，應
    就被告乙○○、丙○○為無罪判決之諭知。
據上論斷，應依刑事訴訟法第三百四十三條、第三百零一條第一項，判決如主文。
中      華      民      國    九十二    年     十二     月     十八     日
                                    臺灣新竹地方法院刑事第三庭
                                        審判長法  官  汪  銘  欽
                                              法  官  高  敏  俐
                                              法  官  林  秋  宜
右正本證明與原本無異。
如不服本判決，應於判決送達後十日內向本院提出上訴狀（應附繕本），上訴於臺灣
高等法院。
                                              書記官  張  永  榮
中      華      民      國    九十二    年     十二     月     十八     日


司法院資訊處製作；財團法人民間司法改革基金會備份。
